【裁判字號】    89,訴,1191
【裁判日期】    891017
【裁判案由】    毒品危害防制條例
【裁判全文】
臺灣桃園地方法院刑事判決                        八十九年度訴字第一一九一號
    公  訴  人  臺灣桃園地方法院檢察署檢察官
    被      告  甲○○
右列被告因違反毒品危害防制條案件，經檢察官提起公訴（八十九年度毒偵字第四一
一一號），本院判決如左：
    主  文
甲○○連續施用第一級毒品，累犯，處有期徒刑捌月，扣案之第一級毒品海洛因壹小
包（淨重零點零公克，包裝重零點捌公克）沒收銷燬之，注射針筒貳支沒收。
    事  實
一、甲○○有違反麻醉藥品管理條例、槍砲彈藥刀械管制條例、偽造文書等前科，於
    民國八十三年四月二十六日因違反藥事法、麻醉藥品管理條例等案件經臺灣高等
    法院判處有期徒刑三年六月，八十三年六月二十日確定，八十四年六月二十二日
    縮短刑期假釋出監，於八十七年十一月二十四日縮刑期滿執行完畢。甲○○於八
    十八年一月二十七日因施用第二級毒品安非他命經本院以八十八年度毒聲字第六
    一八號裁定送觀察勒戒，嗣因無繼續施用毒品傾向而於八十八年二月二十三日經
    臺灣桃園地方法院檢察署檢察官以八十八年度偵字第二一一三號不起訴處分確定
    ，詎甲○○仍不知悔悟，基於概括之犯意，自八十九年七月中旬某日起至同年月
    二十一日上午止，連續在桃園縣桃園市○○里○○路三０七巷四號住處二樓施用
    第一級毒品海洛因，嗣於八十九年七月二十二日傍晚七時許經警前往甲○○上址
    住處二樓搜索而被查獲，現場並扣得甲○○所持有之第一級毒品海洛因一包（淨
    重○‧○三公克，包裝重○‧三八公克）、甲○○所有用以施打第一級毒品海洛
    因之注射針筒二支，而甲○○經本院以八十九年度毒聲字第四九一六號裁定送觀
    察勒戒後，認有繼續施用毒品傾向，於八十九年八月八日經本院以八十九年度毒
    聲字第五二一四號裁定送強制戒治。
二、案經桃園縣警察局桃園分局報請臺灣桃園地方法院檢察署檢察官偵查起訴。
    理  由
一、右揭事實，業據被告甲○○迭於警訊時及偵審中均坦承不諱，並有第一級毒品海
    洛因一小包（淨重○‧○三公克，包裝重○‧三八公克）及注射針筒二支等物扣
    案可資佐證，且被告為警查獲時所採集之尿液經送檢驗結果，確呈嗎啡陽性反應
    ，此有桃園縣衛生局不法藥物尿液檢定書及臺灣桃園監獄不法藥物尿液檢定書各
    一紙附卷可稽，而扣案之疑似海洛因白粉一包經送鑑定結果含有海洛因成分，有
    法務部調查局八十九年八月十七日（八九）陸（一）00000000號鑑定通
    知書一紙在卷可稽。又被告於八十八年一月二十七日因施用第二級毒品安非他命
    經本院以八十八年度毒聲字第六一八號裁定送觀察勒戒，嗣因無繼續施用毒品傾
    向而於八十八年二月二十三日經臺灣桃園地方法院檢察署檢察官以八十八年度偵
    字第二一一三號不起訴處分確定在案，有台灣桃園地方法院檢察署刑案資料查註
    紀錄表、臺灣高等法院被告全國前案紀錄表各乙份在卷足憑。其於五年內再犯毒
    品危害防制條例第十條第一項之施用第一級毒品海洛因罪，經裁定送觀察勒戒，
    認有繼續施用毒品傾向，有本院八十八年度毒聲字第四九一六號裁定書及臺灣桃
    園看守所附設勒戒處所八十九年八月四日桃所澄衛勒字第一七四五號函送之「無
    繼續施用毒品傾向證明書」一份附卷可參，被告罪證明確，應予依法論科。
二、核被告所為，係犯毒品危害防制條例第十條第一項之施用第一級毒品罪。被告持
    有第一級毒品海洛因，既意在供己施用，其持有之低度行為應為施用之高度行為
    所吸收，不另論罪。又被告先後多次施用第一級毒品之行為，時間緊接，犯罪構
    成要件相同，顯係基於概括犯意反覆為之，應依刑法第五十六條連續犯規定以一
    罪論，並依法加重其刑。被告有違反麻醉藥品管理條例、槍砲彈藥刀械管制條、
    偽造文書等前科，於八十三年四月二十六日因違反藥事法、麻醉藥品管理條例等
    案件經臺灣高等法院判處有期徒刑三年六月，八十三年六月二十日確定，八十四
    年六月二十二日縮短刑期假釋出監，於八十七年十一月二十四日縮刑期滿執行完
    畢，此有台灣桃園地方法院檢察署刑案資料查註紀錄表、臺灣高等法院被告全國
    前案紀錄表及臺灣高等法院檢察署刑案紀錄簡覆表在卷可按，其於刑之執行完畢
    後五年內再犯本件有期徒刑以上之罪，為累犯，應依法遞加重其刑。爰審酌被告
    有前開犯罪前科，甫因施用毒品，經觀察、勒戒後，又於五年內再犯施用毒品犯
    行，戕害己身，顯無悔改之意及犯後坦承犯行態度尚稱良好等一切情狀，量處如
    主文所示之刑，以資懲儆。
三、扣案之第一級毒品海洛因一小包（淨重○‧○三公克，包裝重○‧三八公克），
    係查獲之毒品，爰依毒品危害防制條例第十八條第一項前段規定沒收銷燬之；另
    扣押之注射針筒二支，查為被告所有，且供施用毒品海洛因犯罪所用之物，已經
    其供明在卷，故依刑法第三十八條第一項第二款規定併予宣告沒收。
據上論斷，應依刑事訴訟法第二百九十九條第一項前段，毒品危害防制條例第十條第
一項、第十八條第一項前段，刑法第十一條、第五十六條、第四十七條、第三十八條
第一項第二款，判決如主文。
本案經檢察官張春暉到庭執行職務
中      華      民      國    八十九    年      十      月     十七     日
                                  臺灣桃園地方法院刑事第五庭
                                      法  官  林  婷  立
右正本證明與原本無異。
如不服本判決，應於判決送達後十日內向本院提出上訴狀( 應附繕本 )，上訴於
臺灣高等法院。
                                       書記官  黃  子  祝
中        華        民        國   八十九   年   十   月    二十三    日
附論罪科刑依據之法條：
毒品危害防制條例第十條第一項、第二項：
施用第一級毒品者，處六月以上五年以下有期徒刑
施用第二級毒品者，處三年以下有期徒刑。


司法院資訊處製作；財團法人民間司法改革基金會備份。
